【裁判字號】    89,訴,379
【裁判日期】    891214
【裁判案由】    違反毒品危害防制條例
【裁判全文】
臺灣花蓮地方法院刑事判決                          八十九年度訴字第三七九號
    公  訴  人  臺灣花蓮地方法院檢察署檢察官
    被      告  甲○○
右列被告因違反毒品危害防制條例案件，經檢察官提起公訴（八十九年度毒偵緝字第
一０三號、毒偵字第九二０號），本院判決如左：
    主  文
甲○○施用第一級毒品，累犯，處有期徒刑柒月，扣案含海洛因殘渣之殘渣帶貳只，
沒收銷燬之，注射針筒壹個，沒收之；又連續施用第二級毒品，累犯，處有期徒刑伍
月，扣案之第二級毒品安非他命壹小包（毛重零點參公克），沒收銷燬之；吸食器壹
組，沒收之。應執行有期徒刑拾月，扣案含海洛因殘渣之殘渣袋貳只，第二級毒品安
非他命壹小包（毛重零點參公克），沒收銷燬之；吸食器壹組、注射針筒壹個，均沒
收之。
    事  實
一、甲○○在民國八十六年間因為違反麻醉藥品管理條例案件，經台灣台東地方法院
    以八十六年度易字第五０二號判處有期徒刑三月確定後，在八十六年十月十五日
    易科罰金執行完畢，甲○○在八十八年間又因為施用毒品案件，經本院以八十八
    年毒聲字第四一六號裁定送觀察、勒戒後，認為沒有繼續施用毒品傾向，經公訴
    人於八十八年八月十七日以八十八年偵字第一九一二號不起訴處分確定，卻仍然
    沒有悔改，好好戒掉施用毒品的惡習，竟然於八十九年六月三十日上午某時，在
    花蓮市○○○街五十一號九樓之二十五租屋處以注射針筒施用第一級毒品海洛因
    一次，經警方查獲後並扣得含海洛因殘渣之殘渣袋二只及海洛因注射針筒一個；
    甲○○又另基於概括的犯意，自八十九年一月一日起至八十九年八月四日止，連
    續在花蓮縣谷風山邊水溝邊、吉安鄉某處住家內，花蓮市○○○街五十一號九樓
    之二十五租屋處，以及花蓮縣玉里鎮○○路○段四十一巷三號等處，施用第二級
    毒品安非他命多次，八十九年四月十一日花蓮縣警察局玉里分局曾扣得甲○○的
    安非他命吸食器一組，後來在八十九年八月五日下午，甲○○因另案通緝到本院
    法警室候訊時，本院法警在其皮包內又扣得安非他命一小包（毛重０點三公克）
    ，並經值班法官交花蓮縣警察局花蓮分局偵辦後，而查獲甲○○連續施用安非他
    命的情形。本院據此以八十九年度毒聲字第五八三號裁定將甲○○送觀察、勒戒
    後，經研判有繼續施用毒品的傾向，復經本院以八十九年度毒聲字第八九八號裁
    定令甲○○入戒治處所強制戒治一年，她現在仍在強制戒治中。
二、案經花蓮縣警察局花蓮分局、玉里分局報告臺灣花蓮地方法院檢察署檢察官偵查
    起訴。
    理  由
一、本案被告甲○○在審理中對於在右述的時間、地點施用第一級毒品海洛因及連續
    施用第二級毒品安非他命的犯罪事實，都已經坦白承認，其自白在八十九年六月
    三十日有分別施用海洛因及安非他命的事實，並與證人詹肇華的證述情形相符合
    ，而且被告在八十九年一月十一日、四月十一日、六月三十日及八月五日所排放
    的尿液經送請檢驗的結果，分別呈嗎啡及安非他命陽性反應，有台東縣衛生局煙
    毒麻醉藥品類委託檢驗結果通知書一紙、花蓮縣衛生局煙毒尿液檢驗成績書二紙
    ，以及慈濟醫學院濫用藥物檢驗中心檢驗總表一紙附在卷內可以證明，還有安非
    他命一小包（毛重０點三公克）、含海洛因殘渣之殘渣袋二只及海洛因注射針筒
    一個扣案，足以佐證被告自白的真實性。又被告先前因為施用毒品案件，經過觀
    察勒戒，認為無繼續施用毒品之傾向，經公訴人為不起訴處分確定後，又在五年
    之內，再度因為連續施用第一級毒品海洛因及第二級毒品安非他命行為，經評估
    為仍有繼續施用毒品傾向，而被本院裁定執行觀察、勒戒及強制戒治一年等事實
    ，有台灣高等法院被告全國前案紀錄表、台灣花蓮看守所八十九年八月三十一日
    花所總字第二三一一號函附之有繼續施用毒品傾向證明書、八十九年毒聲字第五
    八三號裁定、八十九年度毒聲字第八九八號裁定各一紙附卷可參，本件犯罪事證
    明確，被告施用第一級及第二級毒品的行為應可認定。
二、被告甲○○的行為所觸犯的罪名是：毒品危害防制條例第十條第一項的施用第一
    級毒品罪及同條第二項的施用第二級毒品罪。甲○○先後多次施用第二級毒品的
    犯罪行為，犯罪時間接近，觸犯的是構成犯罪要件相同的罪名，顯然是基於概括
    的犯意所為，為連續犯，應依刑法第五十六條規定，加重其刑度。而被告所犯的
    施用第一級毒品與施用第二級毒品二罪間，犯意各別，罪名也不同，應該要分論
    併罰。另外，檢察官雖然起訴被告從八十九年一月一日起至同年八月四日止有連
    續施用第一級毒品海洛因的罪嫌，但是被告在本院審理時堅決否認有連續施用海
    洛因的行為，明白表示她是在八十九年六月三十日被查獲的當天第一次施用海洛
    因，以後都沒有再用過等語，本院再查證卷內相關資料，被告只有在八十九年六
    月三十日所採驗的尿液呈嗎啡陽性反應，有上述的多張檢驗結果可以參考，而扣
    案的海洛因注射針筒是在六月三十日扣得的，警卷內也記載地很詳細，因此，本
    院審理的結果，只能認定甲○○在八十九年六月三十日有施用一次第一級毒品海
    洛因的犯行，並沒有其他積極證據可以證明她從八十九年一月一日到八月四日間
    有連續施用第一級毒品海洛因的行為，檢察官起訴被告施用第一級毒品海洛因的
    時間應該有所誤會，在此加以更正。而被告在八十六年間因為違反麻醉藥品管理
    條例案件，經台灣台東地方法院以八十六年度易字第五０二號判處有期徒刑三月
    確定後，在八十六年十月十五日易科罰金執行完畢的事實，有前述台灣高等法院
    被告全國前案紀錄表在卷可查，被告在五年之內再犯本件有期徒刑以上的罪名，
    為累犯，依刑法第四十七條的規定，應加重其刑度。本院在審酌被告犯罪的動機
    、目的，之前已經有太多次施用毒品的犯罪紀錄，並且經過觀察勒戒之後，還是
    沒能戒掉吸毒的惡習，以及被告犯罪後的態度等一切情狀之後，而量處如主文所
    記載的刑罰，並且依法定被告的應執行刑。
三、扣案含海洛因殘渣之殘渣袋二只及安非他命一小包（毛重約０點三公克），依法
    應該要沒收並予以銷燬，注射針筒一個及吸食器一組則是被告所有用來注射海洛
    因及施用安非他命毒品之用，這點被告在本院已經說明的很清楚，依法也要宣告
    沒收。
據上論斷，應依刑事訴訟法第二百九十九條第一項前段，毒品危害防制條例第二十條
第三項、第十條第一項、第二項、第十八條第一項前段，刑法第十一條前段、第五十
六條、第四十七條、第五十一條第五款、第三十八條第一項第二款，判決如主文。
本案經檢察官李子春到庭執行職務。
中        華        民        國   八十九   年   十二    月    十四     日
                                   臺灣花蓮地方法院刑事庭
                                       法  官  陳  雅  敏
右正本證明與原本無異。
如對本判決不服，應於送達後十日內，向本院提出上訴狀。（應抄附繕本）
                                       法院書記官
中        華        民        國   八十九   年   十二    月    十四     日


司法院資訊處製作；財團法人民間司法改革基金會備份。
